臺灣臺中地方法院刑事判決　　　　　　　　　　　　九十三年度訴字第二九號
　　公　訴　人　臺灣臺中地方法院檢察署檢察官
　　被　　　告　甲○○
右列被告因違反毒品危害防制條例案件，經檢察官提起公訴（九十三年度毒偵字第三
六一七號），及同署檢察官移
議庭裁定改依簡式審判程序審理，判決如左：
    主  文
甲○○連續施用第一級毒品，累犯，處有期徒刑壹年。扣案海洛因拾壹包（淨重貳點
參壹公克，包裝重貳點捌柒公克）沒收銷燬之。
    犯罪事實
一、甲○○前於民國八十九年間，因施用毒品案件，經依本院八十九年度毒聲字第六
    九八六號裁定送觀察、勒戒後，認無繼續施用毒品傾向，於八十九年十二月七日
    執執行完畢釋放，並經臺灣臺中地方法院檢察署檢察官於八十九年十二月七日以
    八十九年度毒偵字第七○八一號不起訴處分確定。於九十年間，因違反槍砲彈藥
    刀械管制條例等案件，經本院以九十年度訴字第一二號判處有期徒刑八月確
    定，於九十年九月十一日易科罰金執行完畢。詎仍不知悔改，於觀察、勒戒執行
    完畢後五年內，基於施用第一級毒品之概括犯意，自九十三年九月間某日起，至
    九十三年十二月十七日止，在臺中縣豐原市○○里○○路○段六巷十一弄三號住
    處、臺中縣豐原市○○路憲兵隊附近某處等處所，以將海洛因摻入香菸內吸食之
    方式，約一星期施用一次，連續施用海洛因多次。嗣分別為警於九十三年九月十
    二日十六時十九分許，在臺中縣豐原市○○路四八六巷七十七號前，查獲甲○○
    與案外人魏博志（另案審理）共同持有海洛因十一包（淨重二．三一公克，包裝
    重二．八七公克）；於九十三年十二月十七日十二時許，在臺中縣豐原市○○街
    與明興街口查獲。
三、案經臺中縣警察局豐原分局報告臺灣臺中地方法院檢察署檢察官偵查起訴，及同
    分局報告同署檢察官移送併辦。
    理  由
一、訊據被告甲○○對於右揭時、地，施用第一級毒品海洛因之事實坦承不諱，並有
    扣案之毒品十一包可稽。該等毒品經送法務部調查局鑑定結果認，確係海洛因無
    訛，有該局九十三年十月六日調科壹字第一二○○一四五三一號鑑定通知書乙紙
    在卷可憑；且被告前揭於九十三年九月十二日、同年十二月十七日為警查獲時所
    採集之尿液，經送檢驗結果，均呈嗎啡陽性反應，有中山醫學大學附設醫院藥物
    濫用檢測中心尿液檢驗報告二份附卷可稽，足認被告上開自白與事實相符。又被
    告曾於八十九年間，因施用毒品案件，經依本院八十九年度毒聲字第六九八六號
    裁定送觀察、勒戒後，認無繼續施用毒品傾向，於八十九年十二月七日執執行完
    畢釋放，並經臺灣臺中地方法院檢察署檢察官於八十九年十二月七日以八十九年
    度毒偵字第七○八一號不起訴處分確定，有臺灣高等法院被告全國前案紀錄表、
    臺灣臺中地方法院檢察署刑案資料查註紀錄表、法務部全國線上查詢刑案人犯在
    監所最新資料查詢結果各乙份在卷可稽，顯見被告前經送觀察勒戒處所執行觀察
    、勒戒後，認無繼續施用毒品之傾向，執行完畢釋放，並經檢察官為不起訴處分
    後，五年內再犯本件施用毒品之罪。是本件事證明確，被告犯行洵堪認定，應予
    依法論科。
二、查海洛因係屬毒品危害防制條例第二條第二項第一款所稱之第一級毒品。核被告
    甲○○所為，係犯毒品危害防制條例第十條第一項之施用第一級毒品罪。其持有
    第一級毒品之低度行為應為施用第一級毒品之高度行為所吸收，不另論罪。被告
    先後多次施用第一級毒品之犯行，時間緊接，所犯構成要件相同，顯係基於概括
    之犯意反覆為之，屬連續犯，應論以一罪，並依法加重其刑。雖被告自九十三年
    九月十三日後，至同年十二月十七日止，所為施用海洛因之犯行，未據公訴人提
    起公訴，然與前揭經本院論罪科刑部分，具有連續犯裁判上一罪之關係，為起訴
    效力所及，且經檢察官移送併辦，本院自應予以審究。被告前於九十年間，因違
    反槍砲彈藥刀械管制條例等案件，經本院以九十年度訴字第一二號判處有期
    徒刑八月確定，於九十年九月十一日易科罰金執行完畢，有臺灣高等法院被告全
    國前案紀錄表、臺灣臺中地方法院檢察署刑案資料查註紀錄表各乙份附卷可參，
    其受有期徒刑之執行完畢，五年以內再犯有期徒刑以上之罪，為累犯，應依刑法
    第四十七條之規定，加重其刑，並遞加重之。爰審酌被告素行不良，前因施用毒
    品犯行，甫經觀察、勒戒後猶故態復萌，再施用毒品不輟，無視於毒品對於自身
    健康之戕害及國家對於杜絕毒品犯罪之禁令，惡性非輕，然被告施用海洛因之時
    間非長，且犯後坦承犯行，尚知悔悟，態度良好等一切情狀，量處如主文所示之
    刑，以示懲儆。公訴檢察官請求量處有期徒刑一年六月，尚屬過重，併此敘明。
    扣案之海洛因十一小包（淨重二．三一公克，包裝重二．八七公克），係屬毒品
    危害防制條例第二條第二項所管制之第一級毒品，爰依同條例第十八條第一項前
    段之規定，宣告沒收銷燬之。
三、公訴人雖認：被告甲○○前於九十二年八月底某日、九十三年九月一日下午一時
    許，另曾施用第一級毒品海洛因二次云云。然按犯罪事實應依證據認定之，無證
    據不得認定犯罪事實，又不能證明被告犯罪或其行為不罰者，應諭知無罪之判決
    ，刑事訴訟法第一百五十四條第二項及第三百零一條第一項分別定有明文。訊據
    被告於本院審理時堅決否認有為上開犯行，辯稱：伊係從九十三年九月間某日起
    開始施用過海洛因等語。經查：被告於警詢中陳稱：伊第一次是在九十三年九月
    一日下午十三時許，在住處房間內施用海洛因，最後一次是在九十三年九月十一
    日下午十五時三十分許，在住處房間內施打海洛因（見偵查卷第十五頁背面）；
    於偵查中則陳稱：伊於九十二年八月底開始施用海洛因，最後一次是在九十三年
    九月十一日下午三時餘許施用海洛因（見偵查卷第三十五頁），則被告就是否曾
    於九十二年八月底、九十三年九月一日施用海洛因乙節，所供前後不一，且無其
    他積極證據足資證明被告確曾於九十二年八月底某日、九十三年九月一日下午一
    時施用海洛因，是尚難僅以被告前後不一之自白而認定其確於該等時間施用海洛
    因，揆諸前揭法條意旨，本應為被告無罪之諭知，然公訴人既認此部分施用第一
    級毒品犯行，與前揭經本院論罪科刑之犯行，具有連續犯裁判上一罪之關係，是
    就此部分爰不另為無罪之諭知。
據上論斷，應依刑事訴訟法第二百七十三條之一第一項、第二百九十九條第一項前段
，毒品危害防制條例第十條第一項、第二十三條第二項、第十八條第一項前段，刑法
第十一條、第五十六條、第四十七條，判決如主文。
中      華      民      國    九十四    年      一      月      七      日
                                     臺灣臺中地方法院刑事第五庭
                                        法  官  劉麗瑛
右正本證明與原本無異。
如不服本判決，應於送達後十日內向本院提出上訴狀（須附繕本），上訴於臺灣高等
法院臺中分院。
                                        書記官
中      華      民      國    九十四    年      一      月      七      日
附錄論罪科刑法條
毒品危害防制條例第十條
施用第一級毒品者，處六月以上五年以下有期徒刑。
施用第二級毒品者，處三年以下有期徒刑。
